臺灣板橋地方法院刑事判決　　　　　　　　　　　　　九十一年度易字第二五號
　　公　訴　人　臺灣板橋地方法院檢察署檢察官
　　被　　　告　乙○○
右列被告因妨害公務等案件，經檢察官提起公訴（九十年度偵緝字第一二九五號），
本院判決如左：
    主  文
乙○○傷害人之身體，累犯，處拘役陸拾日，如易科罰金，以佰元折算壹日。
扣案之電擊棒壹支沒收。
    事  實
一、乙○○曾於民國八十七年間因違反麻醉藥品管理條例案件，經本院以八十六年度
    訴字第三二四號判決處有期徒刑六月，如易科罰金以三百元折算一日確定，已於
    八十七年八月二十八日易科罰金執行完畢，復因偽造文書及違反毒品危害防制條
    例等案件，分別經臺灣板橋地方法院檢察署及本院發佈通緝，嗣於九十年九月二
    十三日凌晨零時三十分許，搭乘黃二郎所騎乘之車牌號碼ＵＹＳ—Ｏ五三號重型
    機車，行經台北縣三重市○○○路三號前，為臺北縣警察局三重分局三重派出所
    警員甲○○、孔明義執行巡邏任務時發覺有異而臨檢查驗其身分，乙○○即自隨
    身攜帶之皮包內取出供注射毒品使用之針筒四支（施用毒品部分由檢察官另案偵
    辦），惟因畏懼於通緝中遭逮捕，隨即轉身逃跑，甲○○見狀自後追趕至台北縣
    三重市○○○路及重新路口，將乙○○壓倒在地，乙○○竟基於妨害公務及普通
    傷害之故意，從口袋中取出其所有之電擊棒一支攻擊甲○○之右手，並咬傷甲○
    ○之右手掌，以此強暴方法，妨害甲○○依法執行偵查犯罪職務，甲○○因此受
    有右手掌側咬傷、右手背、大拇指及中指擦傷等傷害。
二、案經被害人甲○○訴由臺北縣警察局三重分局報請臺灣板橋地方法院檢察署檢察
    官偵查起訴。
    理  由
一、右揭事實，訊據被告乙○○除辯稱：伊無傷害甲○○之意思，且未持電擊棒攻擊
    甲○○云云外，餘均坦承不諱，核與告訴人甲○○於偵查中指訴之情節相符，且
    有裕民綜合醫院九十年九月二十三日診斷證明書一紙及甲○○受傷照片六張附卷
    可稽，復有上開電擊棒一支扣案可資佐證；又告訴人甲○○於偵查中堅指：被告
    有持電擊棒攻擊伊手部等情（見九十年度偵緝字第一二九五號偵查卷第二十一頁
    ），且被告於警訊時已坦承：「當警方抓住我身體後，我從我褲子口袋內取出預
    藏之電擊棒，向警方電擊，我又因執意要脫逃，咬傷一員警之手掌，致流血受傷
    」（見九十年度偵字第一五五七三號偵卷第六頁背面），則其事後翻異前供，否
    認曾持電擊棒攻擊甲○○之右手，應係避重就輕之詞；又被告以口咬傷甲○○之
    右手掌，復以電擊棒攻擊甲○○之右手，顯然有傷害甲○○之意思。綜上所述，
    被告所辯不足採信；本案事證明確，被告犯行洵堪認定。
二、核被告所為，係犯刑法第一百三十五條第一項之妨害公務罪及刑法第二百七十七
    條第一項之普通傷害罪。被告所犯上開二罪，係以一行為觸犯二罪名，應依想像
    競合犯之規定，從較重之普通傷害罪處斷；公訴意旨認應依妨害公務罪處斷，容
    有誤會，應予指明。末查被告曾因違反麻醉藥品管理條例案件，經本院以八十六
    年度訴字第三二四號判決處有期徒刑六月，如易科罰金以三百元折算一日確定，
    已於八十七年八月二十八日易科罰金執行完畢，有臺灣高等法院檢察署刑案紀錄
    簡覆表一份在卷可按，被告於有期徒刑執行完畢後，五年內再犯前揭法定刑含有
    期徒刑之罪，為累犯，應依法加重其刑。爰審酌被告之品行、智識程度、犯罪之
    動機、目的、手段、被害人甲○○受傷程度尚非嚴重及被告犯後態度等一切情狀
    ，量處如主文所示之刑，並諭知易科罰金之折算標準。扣案之電擊棒一支，係被
    告所有，供犯本罪所用之物，併依刑法第三十八條第一項第二款宣告沒收。
據上論斷，應依刑事訴訟法第二百九十九條第一項前段，刑法第一百三十五條第一項
、第二百七十七條第一項、第五十五條、第四十七條、第四十一條第一項、第三十八
條第一項第二款，罰金罰鍰提高標準條例第一條前段、第二條，判決如主文。
本案經檢察官蔡顯鑫到庭執行職務。
中    華    民    國      九十一     年      二     月        八        日
                                      臺灣板橋地方法院刑事第三庭
                                          法  官  樊  季  康
右正本證明與原本無異。
如不服本判決，應於判決送達後十日內，向本院提出上訴狀。
                                          書記官  馬  秀  芳
中    華    民    國      九十一     年      二     月        十五      日
論罪法條：
刑法第二百七十七條第一項
傷害人之身體或健康者，處三年以下有期徒刑，拘役或一千元以下罰金。
犯前項之罪，因而致人於死者，處無期徒或七年以上有期徒刑；致重傷者，處三年以
上十年以下有期徒刑。
